臺灣屏東地方法院刑事判決　　　　　　　 96年度易字第709號
公　訴　人　臺灣屏東地方法院檢察署檢察官
被　　　告　甲○○
上列被告因違反毒品危害防制條例案件，經檢察官提起公訴（96
年度毒偵字第1050號），被告於準備程序中就被訴事實為有罪之
陳述，本院裁定改依簡式審判程序審理，判決如下：
    主  文
甲○○施用第二級毒品，累犯，處有期徒刑拾月，減為有期徒刑
伍月，如易科罰金，以新臺幣壹仟元折算壹日。
　　事　實
一、甲○○前於民國89年間因施用毒品案件，經本院以89年度毒
    聲字第29號裁定送觀察、勒戒後，認無繼續施用毒品傾向，
    由臺灣屏東地方法院檢察署檢察官以89年度毒偵字第90號為
    不起訴處分確定；復於90年間因施用毒品案件，經本院以90
    年度毒聲字第2043號裁定送觀察、勒戒後，認有繼續施用毒
    品傾向，再經本院以91年度毒聲字第99號裁定送戒治處所施
    以強制戒治，嗣經本院以91年度毒聲字第678 號裁定停止戒
    治並付保護管束，惟其於保護管束期間，因違反保護管束情
    節重大，經本院以91年度毒聲字第1431號裁定撤銷停止戒治
    處分，於92年2 月28日入戒治所強制戒治，並於92年9 月17
    日強制戒治期滿出所。又甲○○上開於90年間違反毒品危害
    防制條例案件，並經臺灣屏東地方法院檢察署檢察官以90年
    度毒偵字第1728號起訴，由本院以91年度易字第215 號判決
    判處有期徒刑6 月確定；其復於92年間因違反毒品危害防制
    條例案件，經本院以92年度易字第91號判決判處有期徒刑7
    月確定，前開有期徒刑接續執行，於93年9 月30日縮刑期滿
    執行完畢。詎其猶不知悔改，仍未戒除毒癮，於強制戒治執
    行完畢釋放後，5 年內復基於施用第二級毒品甲基安非他命
    之犯意，於96年3 月1 日8 時許，以燒烤甲基安非他命產生
    煙氣再以口鼻吸食之方式，在其位於屏東縣新園鄉○○村○
    ○路101 巷29號住處，施用第二級毒品甲基安非他命1 次。
    嗣甲○○因另案遭通緝，於96年3 月1 日14時30分許，為警
    在其上開住處查獲，經其同意採尿送驗呈甲基安非他命之陽
    性反應，始知上情。
二、案經屏東縣警察局東港分局報請臺灣屏東地方法院檢察署檢
    察官偵查起訴。
    理　由
一、本件被告甲○○所犯係死刑、無期徒刑、最輕本刑為3 年以
    上有期徒刑以外之罪，其於本院準備程序中就被訴事實為有
    罪之陳述，經本院告知被告簡式審判程序之旨，並聽取公訴
    人、被告之意見後，由本院依刑事訴訟法第273 條之1 第1
    項規定，裁定改依簡式審判程序審理，先予敘明。
二、上開事實，業據被告坦承不諱，且被告為警查獲時採尿送驗
    結果呈甲基安非他命之陽性反應，有臺灣檢驗科技股份有限
    公司96年3月15日KＺ000000000000號濫用藥物尿液檢驗報告1
    紙在卷可證，上述鑑驗結果，係檢驗機關本於專業知識及以
    精密儀器或科學檢驗方法所得之結論，自可憑信。足見被告
    自白與事實相符，堪以採信。又被告前於89年間因施用毒品
    案件，經本院以89年度毒聲字第29號裁定送觀察、勒戒後，
    認無繼續施用毒品傾向，由臺灣屏東地方法院檢察署檢察官
    以89年度毒偵字第90號為不起訴處分確定；復於90年間因施
    用毒品案件，經本院以90年度毒聲字第2043號裁定送觀察、
    勒戒後，認有繼續施用毒品傾向，再經本院以91年度毒聲字
    第99號裁定送戒治處所施以強制戒治，嗣經本院以91年度毒
    聲字第678 號裁定停止戒治並付保護管束，惟其於保護管束
    期間，因違反保護管束情節重大，經本院以91年度毒聲字第
    1431號裁定撤銷停止戒治處分，於92年2 月28日入戒治所強
    制戒治，並於92年9 月17日強制戒治期滿出所，此有臺灣屏
    東地方法院檢察署刑案資料查註紀錄表、全國施用毒品案件
    紀錄表及臺灣高等法院被告全國前案紀錄表各1 份在卷可參
    。從而，本件事證明確，被告犯行洵堪認定。
三、查甲基安非他命屬毒品危害防制條例第2 條第2 項第2 款所
    稱之第二級毒品，不得持有、施用，被告竟持以施用，核其
    所為，係犯同條例第10條第2 項之施用第二級毒品罪。其施
    用前持有甲基安非他命之低度行為，應為施用之高度行為所
    吸收，不另論罪。又被告曾於90年間因違反毒品危害防制條
    例案件，經本院以91年度易字第215 號判決判處有期徒刑6
    月確定；其復於92年間因違反毒品危害防制條例案件，經本
    院以92年度易字第91號判決判處有期徒刑7 月確定，前開有
    期徒刑接續執行，於93年9 月30日縮刑期滿執行完畢，此有
    臺灣屏東地方法院檢察署刑案資料查註紀錄表及臺灣高等法
    院被告全國前案紀錄表各1 份在卷可按，其受徒刑之執行完
    畢，5 年以內故意再犯有期徒刑以上之本罪，為累犯，依法
    應加重其刑。爰審酌被告素行非佳，經觀察、勒戒及強制戒
    治後，仍未能戒除毒癮，顯見其無戒毒悔改之意，惟念其施
    用毒品乃自戕行為及其施用毒品之次數、犯罪後坦認犯行，
    態度尚稱良好等一切情狀，量處如主文所示之刑。又被告犯
    罪後，中華民國九十六年罪犯減刑條例業於96年6 月15日修
    正公布，並於96年7 月16日起施行，而本件被告上開犯罪時
    點係在96年4 月24日之前，且所犯之罪核與該條例第2 條第
    1 項之規定相符，復無同條例第3 條限制減刑之除外情事存
    在，爰依該條例第2 條第1 項第3 款規定，減其上開宣告刑
    期二分之一，並諭知易科罰金之折算標準。
據上論斷，應依刑事訴訟法第273 條之1 第1 項、第299 條第 1
項前段，毒品危害防制條例第10條第2 項，刑法第11條前段、第
47條第1 項、第41條第1 項前段，中華民國九十六年罪犯減刑條
例第2 條第1 項第3 款、第7 條、第9 條，判決如主文。
本案經檢察官許英輝到庭執行職務。
中　　華　　民　　國　　96　　年　　10　　月　　17　　日
                  刑事第二庭  法  官   蘇碧珠
上正本證明與原本無異。
如不服本判決應於收受本判決送達後10日內向本院提出上訴書狀
，其未敘述上訴理由者，並得於提起上訴後10日內向本院補提理
由書狀（均須按他造當事人之人數附繕本）「切勿逕送上級法院
」
中　　華　　民　　國　　96　　年　　10　　月　　17　　日
                              書記官   賀燕花
附錄本案論罪科刑法條全文
毒品危害防制條例第10條第2項：
施用第二級毒品者，處3年以下有期徒刑。
